【裁判字號】    89,易,2789
【裁判日期】    891011
【裁判案由】    毒品危害防制條例
【裁判全文】
臺灣板橋地方法院刑事判決                        八十九年度易字第二七八九號
    公  訴  人  臺灣板橋地方法院檢察署檢察官
    被      告  甲○○
右列被告因違反毒品危害防制條例案件，經檢察官提起公訴（八十八年度偵字第二五
九七八號），本院判決如左：
    主  文
甲○○無罪。
    理  由
一、公訴意旨略以：被告甲○○基於幫助施用第二級毒品安非他命之犯意，於民國八
    十八年六月廿八日前某時，將其所有專供施用毒品器具之注射針筒二支安非他命
    吸食器一組，放置在臺北縣板橋市○○路七四巷二弄十三號乙○○（另行偵結）
    ，提供予乙○○施用。嗣乙○○於八十八年六月二十八日晚上八時十分許，在前
    揭處所為警查獲，並扣得注射針筒二支、安非他命吸食器一組，因認被告涉犯刑
    法第三十條、毒品危害防制條例第十條第二項之罪嫌。
二、按犯罪事實應依證據認定之，無證據不得推定其犯罪事實；又不能證明被告犯罪
    或其行為不罰者，應諭知無罪之判決，刑事訴訟法第一百五十四條、第三百零一
    條第一項分別定有明文。所謂認定犯罪事實之證據，係指足以認定被告確有犯罪
    行為之積極證據而言。又認定犯罪事實所憑之證據，雖不以直接證據為限，間接
    證據亦包括在內，然而無論直接證據或間接證據，其為訴訟上之證明，須於通常
    一般之人均不有致有所懷疑，而得確信其為真實之程度，始得據以為有罪之認定
    ，倘其證明尚未達到此一程度，而有合理之懷疑存在時，事實審復已就其心證上
    理由予以闡述，敘明如何無為有罪之確信，因而為無罪之判決，尚不得任意指為
    違法，最高法院分別著有二十九年上字第三一０五號、七十六年台上字第四九八
    六號判例可供參考。訊據被告甲○○堅決否認有何前揭幫助施用第二級毒品之犯
    行，辯稱：伊曾前往乙○○住處施用毒品，以針筒施打海洛因，針筒是伊的，使
    用後放在皮包內帶走，針筒不可能共用，伊與乙○○固有共用吸食器施用安非他
    命，但伊不可能帶著吸食器到他家，吸食器應該是他的等語。
三、公訴意旨認被告甲○○涉犯幫助施用毒品罪嫌，無非以被告於警訊及檢察官偵查
    中自白不諱，核與證人乙○○於警訊供述之情節相符，且有注射針筒二支、安非
    他命吸食器一組扣案可資佐證等情為其論據。經查，臺北縣警察局中和分局警員
    於八十八年六月廿八日晚上八時十分許，前往臺北縣板橋市○○路七十四巷二弄
    十三號一樓乙○○住處搜索，查獲注射針筒二支、吸食器一組及偽鈔三張等物，
    此有該局刑事案件報告書及搜索扣押證明筆錄在卷可稽。被告於警員搜索時並未
    在場，其於檢察官訊問時供稱：「我常去他家吸毒，我不記得是否我的，我在那
    邊用完就放那邊，他也會拿來用，我們習慣上沒有在分誰的，互相使用，一起用
    。」等語（見偵查卷第五十九頁背面），並未承認扣案器具為其所有。而證人乙
    ○○於警訊中證稱：「查扣物品針筒及吸食器為甲○○於八十八年六月十四日凌
    晨一時許，至我家中施打及吸食毒品後離去未取走：：：」等語（見偵查卷第六
    頁背面及第七頁正面）；嗣於本院訊問時則證稱：「針筒、吸食器都是被告的，
    因為他以前常常到我家吸安及施打海洛因，吸食器是被告買來的，當天我才剛到
    家不久就被警查獲，所以來不及將這些東吸收起來，我吸安是以鋁箔紙，我並未
    施打海洛因。」等語（見本院八十九年九月十四日訊問筆錄）。另其他在場人即
    證人王長春、丙○○於警訊中則證稱：「（扣案物品為何人所有？）不是我的，
    我並不知道是何人所有。」等語（見偵查卷第九頁背面、十一頁背面）。是證人
    乙○○雖證稱扣案器具為被告所有，然其於警訊中否認有施用毒品之犯行，嗣於
    本院審理時雖坦承有施用毒品，惟證稱並非以上開工具施用。綜上諸情參互以析
    ，被告與證人乙○○對於上開為警查扣之針筒吸食器為何人所有乙節，二人所述
    固然有異，然而綜觀本案全卷，被告及證人均未提及乙○○等人施用毒品所使用
    之器具係被告所提供，縱然在證人乙○○住處為警所查獲之針筒吸食器係被告所
    有，要難因此認為證人乙○○等人以上開器具施用毒品。此外，復查無其他積極
    證據足證被告涉有幫助施用毒品之罪嫌，揆諸前開規定及判例意旨，自應為無罪
    之諭知，以昭審適。
據上論斷，應依刑事訴訟法第三百零一條第一項，判決如主文。
本案經檢察官楊四猛到庭執行職務。
中      華      民      國      八十九      年     十     月    十一    日
                                      臺灣板橋地方法院刑事第六庭
                                          法  官  侯  志  融
右正本證明與原本無異。
如不服本判決，應於判決送達後十日內向本院提出上訴狀
                                          書記官  陳  淑  芳
中      華      民      國      八十九      年     十     月    十七    日


司法院資訊處製作；財團法人民間司法改革基金會備份。
